【裁判字號】    97,裁,5067
【裁判日期】    971120
【裁判案由】    地價稅
【裁判全文】
最  高  行  政  法  院  裁  定
                                      97年度裁字第5067號
上  訴  人  甲○○
訴訟代理人  黃呈利  律師
被 上訴 人  乙○○○○○○○
代  表  人  丙○○
上列當事人間地價稅事件，上訴人對於中華民國97年8月12日臺
中高等行政法院97年度訴字第56號判決，提起上訴，本院裁定如
下：
    主  文
上訴駁回。
上訴審訴訟費用由上訴人負擔。
    理  由
一、按對於高等行政法院判決之上訴，非以其違背法令為理由，
    不得為之，行政訴訟法第242條定有明文。依同法第243條第
    1項規定，判決不適用法規或適用不當者，為違背法令；而
    判決有同條第2項所列各款情形之一者，為當然違背法令。
    是當事人對於高等行政法院判決上訴，如依行政訴訟法第24
    3條第1項規定，以高等行政法院判決有不適用法規或適用不
    當為理由時，其上訴狀或理由書應有具體之指摘，並揭示該
    法規之條項或其內容；若係成文法以外之法則，應揭示該法
    則之旨趣，倘為司法院解釋或本院之判例，則應揭示該判解
    之字號或其內容。如以行政訴訟法第243條第2項所列各款情
    形為理由時，其上訴狀或理由書，應揭示合於該條項各款之
    事實。上訴狀或理由書如未依此項方法表明者，即難認為已
    對高等行政法院判決之違背法令有具體之指摘，其上訴自難
    認為合法。
二、本件上訴人對於高等行政法院判決上訴，略以：原審審理時
    ，被上訴人自承並未派員勘查系爭土地之使用狀況，足見系
    爭土地並無實際開工，自難僅憑雜項執照申請人長億育樂興
    業股份有限公司之申報開工文件，即認為已經變更使用。此
    即有違實質課稅原則及比例原則，原審判決未進一步調查系
    爭土地實際開工之範圍若干，遽行判決顯有違誤。另本件上
    訴人拍定買受系爭土地之際，因土地使用狀況已回復為「農
    業使用」之狀態，則課加地價稅之例外「人之負擔」自不應
    隨系爭土地所有權之移轉而由上訴人繼受負擔。原審判決疏
    未論及上訴人買受系爭土地當時之使用狀況，又未敘明臺中
    地方法院93年度執字第51846號執行卷所顯示土地使用狀況
    何以不能為有利上訴人認定之理由，其判決即有不備理由之
    違法等語，雖以該判決違背法令為由，惟原審已就上訴人主
    張如何為不可採及其得心證之理由，詳為論述，核上訴人之
    上訴理由，係以其主觀見解就原審取捨證據、認定事實之職
    權行使，就原審已論斷者，泛言未論斷，而非具體說明其有
    何不適用法規或適用法規不當之情形，並揭示該法規之條項
    或其內容，及合於行政訴訟法第243條第2項所列各款之事實
    ，難認對該判決之如何違背法令已有具體之指摘。依首開規
    定及說明，應認其上訴為不合法。又原判決已敘明系爭105
    筆土地係屬台中縣政府所核發89工建字第32號雜項執照內之
    「長億高爾夫球場開發使用」用地，併此敘明。
三、據上論結，本件上訴為不合法。依行政訴訟法第249條第1項
    前段、第104條、民事訴訟法第95條、第78條，裁定如主文
    。
中    華    民    國    97    年    11    月    20    日
                    最高行政法院第四庭
                        審判長法官  鍾  耀  光
                              法官  吳  東  都
                              法官  黃  淑  玲
                              法官  姜  仁  脩
                              法官  黃  清  光
以  上  正  本  證  明  與  原  本  無  異
中    華    民    國    97    年    11    月    20    日
                              書記官  阮  思  瑩


司法院資訊處製作；財團法人民間司法改革基金會備份。
